臺灣臺中地方法院民事判決　100年度訴字第1230號
原　　　告　姚秀茹
被　　　告　安泰商業銀行股份有限公司
法定代理人　齊百邁
訴訟代理人　劉義雄
上當事人間債務人異議之訴事件，本院於民國100年6月21日言詞
辯論終結，判決如下：
    主      文
原告之訴駁回。
訴訟費用由原告負擔。
    事實及理由
一、原告主張：原告與被告銀行只有在當初購買台中市○區○○
    ○街71號11樓之1時，才有向原告銀行往來，此屋也已於民
    國86年4月15日賣給世諾巴迪有限公司(法定代理人為謝沐堂
    ) ，並且也過戶完成。更何況此屋都已賣了14年，為何被告
    與原告有債權債務關係存在。原告於接獲法院的查封通知時
    ，才向聯徵中心調徵信報告，報告中明顯指出原告與被告並
    無債權債務之關係存在。被告銀行以什麼樣的名義，於100
    年4月22日向鈞院聲請查封台中縣潭子鄉○○村○○街113巷
    13號6樓?鈞院准予強制執行，有害原告權益。並聲明：臺灣
    臺中地方法院100年度司執字第34216號強制執行程序應予撤
    銷。
二、被告則以：原告於84年12月7日向被告借款三筆，各為新台
    幣(下同)500萬元、320萬元、160萬元，嗣自86年5月7日起
    即未依約還款，經被告聲請強制執行拍賣原告之不動產，並
    於87年12月17日實行分配後，尚積欠被告本金7,678,164元
    及約定之利息、違約金。被告乃向鈞院對原告起訴請求清償
    借款，經鈞院以88年度重訴字第88號判決被告全部勝訴確定
    。嗣被告即持該確定判決為執行名義，聲請鈞院以94年執七
    字第44715號強制執行程序對原告為強制執行，執行結果因
    原告無財產可供執行，致未能執行，鈞院乃換發94年執七字
    第44715號債權憑證予被告。嗣被告再以該鈞院94年執七字
    第44715號債權憑證為執行名義，聲請鈞院以系爭鈞院100年
    度司執字第34216號強制執行程序對原告為強制執行，刻正
    進行中。原告迄未清償上開欠款，所提債務人異議之訴為無
    理由。並聲明：原告之訴駁回。
三、得心證之理由：
(一)關於被告前開所述原告於84年12月7日向被告借款三筆，各
    為500萬元、320萬元、160萬元，嗣原告自86年5月7日起即
    未依約還款，經被告聲請強制執行拍賣原告之不動產，並於
    87年12月17日實行分配後，尚積欠被告本金7,678,164元及
    約定之利息、違約金。被告乃向本院對原告起訴請求清償借
    款，經本院以88年度重訴字第88號判決被告全部勝訴，即原
    告應償還被告上開積欠之本金7, 678,164元及約定之利息、
    違約金，案經確定。嗣被告即持該確定判決為執行名義，聲
    請本院以94年執七字第44715號強制執行程序對原告為強制
    執行，執行結果因原告無財產可供執行，致未能執行，本院
    乃換發94年執七字第44715號債權憑證予被告。嗣被告再以
    本院94年執七字第44715號債權憑證為執行名義，聲請本院
    以100年度司執字第34216號強制執行程序對原告為強制執行
    ，目前強制執行程序正進行中等事實，業經調閱本院100年
    度司執字第34216號執行卷宗查明屬實。
(二)按強制執行法第14條第1項規定之債務人異議之訴，須主張
    執行名義成立後，有消滅或妨礙債權人請求之事由發生，始
    得為之。所謂消滅債權人請求之事由，係指足以使執行名義
    之請求權及執行力消滅之原因事實，如清償、提存、抵銷、
    免除、混同、債權之讓與、債務之承擔、解除條件之成就、
    和解契約之成立，或類此之情形，始足當之。至所稱妨礙債
    權人請求之事由，則係指使依執行名義所命之給付，罹於不
    能行使之障礙而言(最高法院94年度台上字第671號判決意旨
    參照)。查原告對其確有積欠被告如上述本院88年度重訴字
    第88號判決所示之借款債務一節並不爭執，則被告本債權人
    之地位，持有效之執行名義聲請本院對原告為強制執行，所
    為即屬合法正當。原告上開所辯意旨，似指系爭借款原為購
    屋貸款，因房屋已出售過戶予第三人世諾巴迪有限公司，房
    貸債務應亦隨之移轉由該第三人承擔。惟按「第三人與債務
    人訂立契約承擔其債務者，非經債權人承認，對於債權人不
    生效力」，民法第301條定有明文。本件縱認原告主張其與
    第三人世諾巴迪有限公司有約定由該第三人承擔系爭借款債
    務一節屬實，惟其並未能舉證證明此債務承擔之約定有徵得
    債權人即被告銀行之同意，自不得對被告主張該債務承擔有
    效而以之對抗被告。故原告所辯，核非該當有消滅或妨礙被
    告清償借款請求之事由發生。此外，原告復未能舉證證明其
    有何排除被告強制執行之權利存在，是原告提起債務人異議
    之訴，請求撤銷本院100年度司執字第34216號強制執行事件
    之執行程序，為無理由，應予駁回。
四、本件事實已臻明確，兩造其餘攻擊、防禦方法及主張，經審
    酌後，均與結論無涉，爰不一一贅述，附此敘明。
五、訴訟費用負擔之依據：民事訴訟法第78條。
中    華    民    國    100    年    7    月    21    日
                  民事第二庭    法  官  蔡建興
以上正本係照原本作成。
如對本判決上訴，須於判決送達後20日內向本院提出上訴狀。如
委任律師提起上訴者，應一併繳納上訴審裁判費。
中    華    民    國   100    年    7     月    21    日
                                書記官 楊金池